臺灣高雄地方法院刑事判決　　　　　　　95年度訴字第4365號
公　訴　人　臺灣高雄地方法院檢察署檢察官
被　　　告　甲○○
被　　　告　乙○○
前二人共同
選任辯護人　徐豐益律師
上列被告因商業會計法等案件，經檢察官提起公訴（95年度偵字
第29088號），本院判決如下：
   主  文
甲○○共同連續商業負責人，以明知為不實之事項，而填製會計
憑證，處有期徒刑壹年，減為有期徒刑陸月，如易科罰金，以銀
元參佰元即新臺幣玖佰元折算壹日；緩刑參年，緩刑期間付保護
管束，並應向臺灣高雄地方法院檢察署指定之公益團體提供壹佰
貳拾小時之義務勞務。
乙○○共同連續商業負責人，以明知為不實之事項，而填製會計
憑證，處有期徒刑壹年，減為有期徒刑陸月，如易科罰金，以銀
元參佰元即新臺幣玖佰元折算壹日；緩刑參年，緩刑期間付保護
管束，並應向臺灣高雄地方法院檢察署指定之公益團體提供壹佰
肆拾小時之義務勞務。
    事  實
一、甲○○經友人介紹而認識自稱「陳建安」之年籍不詳成年男
    子，明知「法曼國際實業有限公司」（原設於高雄市三民區
    ○○○路34號11樓，後改設於屏東縣屏東市○○路78號5 樓
    之6 ；下稱法曼公司）係虛設行號，仍與「陳建安」共同基
    於商業負責人，以明知為不實之事項，而填製會計憑證之概
    括犯意聯絡，甲○○於92年10月7 日起至93年8 月18日止，
    擔任法曼公司名義負責人期間，而與附表2 所示之公司，實
    際上並無銷貨及收取貨款情形，仍自92年12月起至93年6 月
    間止，任由「陳建安」以法曼公司名義，基於概括之犯意，
    連續虛偽開立銷售金額如附表2 所示之統一發票共計65紙，
    並填製上開不實會計憑證後，再交付如附表2 所示之10家公
    司，以幫助各該公司逃漏營業稅，而各該公司（附表2 編號
    5 除外）乃充作進項憑證，申報扣抵銷項稅額，以此不當方
    法逃漏如附表2 （編號5 除外）所示營業稅捐總計新臺幣（
    下同）2,582,501元。
二、乙○○經友人介紹而亦認識自稱「陳建安」之不詳姓名成年
    男子，其明知「立光偉科技有限公司」（原設於高雄市三民
    區○○○路34號11樓，後改設屏東縣屏東市○○路78號5 樓
    之6 ；下稱立光偉公司）係虛設行號，仍與「陳建安」共同
    基於商業負責人，以明知為不實之事項，而填製會計憑證之
    概括犯意聯絡，乙○○於92年11月28日起至93年7 月6 日止
    ，擔任立光偉公司名義負責人期間，而與附表4 所示之公司
    ，實際上並無銷貨及收取貨款情形，仍自92年1 月起至93年
    4 月間止，任由「陳建安」以立光偉公司名義，基於概括之
    犯意，連續虛偽開立如附表4 所示之銷售金額統一發票共計
    65 紙 ，並填製上開不實會計憑證後，交付如附表4 所示之
    16家公司，以幫助各該公司逃漏營業稅，各該公司（附表4
    編號10除外）乃充作進項憑證，申報扣抵銷項稅額，以此不
    當方法逃漏如附表4 （編號10除外）所示營業稅捐總計
    5,027,931 元。
三、案經財政部高雄市國稅局函送臺灣高雄地方法院檢察署檢察
    官偵查起訴。
    理  由
壹、證據能力部分：
    卷附之法曼公司有限公司設立登記表及有限公司變更登記表
    、立光偉公司有限公司設立登記表及有限公司變更登記表、
    營業稅年度資料查詢逐筆發票明細、營業人進銷交易對象彙
    加明細表、法曼公司營業稅93年度資料查詢銷項去路明細、
    立光偉公司營業稅93年度資料查詢銷項去路明細，檢察官、
    被告均未提出有何顯不可信之情況，應屬刑事訴訟法第159
    條之4 第1 款所定之紀錄文書，認具有證據能力。
貳、實體部分：
一、上開犯罪事實，業據被告甲○○、乙○○於本院審理時坦承
    在卷（見本院卷第124 頁），核與證人即高雄市國稅局審查
    三科稅務員賴玉玲於本院審理時所述情節相符（見本院卷第
    125 至127 頁），並有卷附法曼公司有限公司設立登記表及
    有限公司變更登記表、立光偉公司有限公司設立登記表及有
    限公司變更登記表、營業稅年度資料查詢逐筆發票明細2 份
    、營業人進銷交易對象彙加明細表2 份、法曼公司營業稅93
    年度資料查詢銷項去路明細1 份、立光偉公司營業稅93年度
    資料查詢銷項去路明細1 份等在卷可稽。是被告等前開自白
    核與卷證相符，堪予採信。本件事證已明，被告等犯行洵堪
    認定。
二、按行為後法律有變更者，適用行為時之法律。但行為後之法
    律有利於行為人者，適用最有利於行為人之法律，刑法第 2
    條第1 項定有明文。查被告等於前開行為後，商業會計法於
    95年5 月24日修正公布全文83條，並自公布日施行，刑法相
    關規定亦於94年1 月7 日修正通過，於94年2 月2 日公布，
    於95年7 月1 日施行。職是，本件自應就被告行為前、後相
    關法律有修正者，依前揭規定加以比較適用。茲說明如下：
（一）商業會計法第71條第1 款規定於95年5 月24日修正前、後
      ，構成要件並無更動，但原規定之法定刑為「5 年以下有
      期徒刑、拘役或科或併科新臺幣15萬元以下罰金」，修正
      後提高為「5 年以下有期徒刑、拘役或科或併科新臺幣60
      萬元以下罰金」，是比較修正前、後之法條規定，自以舊
      法之規定對於被告等較為有利。
（二）刑法分則編各罪所定罰金之貨幣單位原為銀元，且依修正
      前刑法第33條第5 款規定，罰金刑為1 銀元以上，而有關
      罰金倍數之調整及銀元與新臺幣之折算標準，則定有「罰
      金罰鍰提高標準條例」及「現行法規所定貨幣單位折算新
      臺幣條例」，除罰金以1 銀元折算3 元新臺幣外，並將72
      年6 月26日以前修正之刑法部分條文罰金數額提高2 至10
      倍，其後修正者則不再提高倍數；嗣修正後刑法第33條第
      5 款則將罰金刑提高為新臺幣1 千元以上，並以百元計算
      之，且因刑法第33條第5 款所定罰金貨幣單位既已改為新
      臺幣，刑法分則編各罪所定罰金之貨幣單位亦應配合修正
      為新臺幣，且考量刑法修正施行後，不再適用「現行法規
      所定貨幣單位折算新臺幣條例」，為使刑法分則編各罪所
      定罰金之最高數額與刑法修正前趨於一致，爰增訂刑法施
      行法第1 條之1 規定，將刑法分則編各罪所定罰金之貨幣
      單位均改為新臺幣，並將72年6 月26日以前修正之刑法部
      分條文罰金數額提高為30倍，其後修正者則提高為3 倍。
      是以刑法分則編各罪所定罰金刑之最高數額，於上開規定
      修正後仍屬一致，並無不同；但其罰金刑之最低數額，修
      正前1 銀元以上之規定，經配合修正前罰金罰鍰提高標準
      條例第2 條（現已刪除）規定，就其原定數額提高為10倍
      ，再經折算，即為新臺幣30元，因修正後已提高為新臺幣
      1 千元以上，是修正後規定並非較有利於被告。
（三）刑法第56條關於連續犯之規定業於94年2 月2 日修正公布
      刪除，並於95年7 月1 日施行，則被告等之犯行，因行為
      後新法業已刪除連續犯之規定，此刪除雖非犯罪構成要件
      之變更，但顯已影響行為人刑罰之法律效果，自屬法律變
      更。本件被告甲○○、乙○○各自數次商業負責人填製不
      實之會計憑證及幫助逃漏稅捐犯行，主觀上顯然各係基於
      概括之犯意，客觀上逐次實施數次行為而具連續性，進而
      侵害同性質之法益，惟因其各次行為依一般社會健全觀念
      ，在時間差距上，可以分開，在刑法評價上，各具獨立性
      ，每次行為皆可獨立成罪，是依修正前刑法第56條之規定
      ，本得適用連續犯規定而論以一罪，並得加重其刑至2分
      之1，惟因修正後刑法刪除前開連續犯規定，以致被告等
      數次犯行須依法分別論以數罪而併罰之，是適用行為時即
      修正前刑法第56條之規定，應較有利於被告。
（四）修正前刑法第31條對共同實行、教唆或幫助者，雖無身份
      或其他特定關係，一律論以共犯，並無「得減輕其刑之規
      定」，修正後則鑑於無身份或特定關係之共同正犯、教唆
      犯、或幫助犯，其可罰性應較有身份或特定關係者為輕，
      不宜同罰，而於同條第1 項增設但書規定「得減輕其刑」
      ，以利實務上之靈活運用，而發生刑罰程度之法的實質內
      容有利於行為人之變更，比較新、舊法後，以新法較有利
      於行為人。
（五）綜合上述，因被告2 人本身不論依修正前後規定，均因自
      己身分構成正犯，而無減輕其刑規定之適用，刑法連續犯
      之規定顯然影響被告較鉅，因修正後商業會計法及刑法相
      關規定，對於被告等並非有利，經綜合上述比較結果，本
      案應適用修正前商業會計法及修正前刑法之規定，為被告
      等論罪科刑之依據。
（六）又刑法第74條有關緩刑之規定，業於94年1 月7 日修正公
      布，並於95年7 月1 日施行。惟犯罪在新法施行前，新法
      施行後，緩刑之宣告，應適用新法第74條之規定，有最高
      法院95年度第8 次刑庭會議決議可資參照，是本件有關緩
      刑之宣告，自應直接適用修正後之刑法第74條之規定，附
      此敘明。
三、按統一發票乃商業會計法第15條第1 款所列之原始憑證，屬
    商業會計憑證之一種，係營業人依營業稅法規定於銷售貨物
    或勞務時，開立並交付予買受人之交易憑證，足以證明會計
    事項之經過，應屬商業會計法所稱之會計憑證。被告甲○○
    、乙○○明知為不實之事項，而分由「陳建安」填製統一發
    票會計憑證，交付如附表2 、附表4 所示之公司申報營業稅
    ，不實之事項，幫助如附表2 （編號5 除外）、附表4 （編
    號10除外）所示之公司逃漏營業稅，核被告甲○○、乙○○
    所為，均係犯商業會計法第71條第1 款之以明知為不實之事
    項而填製會計憑證，及稅捐稽徵法第43條第1 項之幫助納稅
    義務人以詐術逃漏稅捐。又商業會計法第71條第1 款之商業
    負責人，以明知為不實之事項而填製會計憑證，原含有業務
    上登載不實之本質，與刑法第215 條之從事業務之人明知為
    不實之事項而登載於業務上文書罪，皆規範處罰同一之登載
    不實行為，應屬法規競合，且前者為後者之特別規定，依特
    別法優於普通法之原則，自應優先適用商業會計法第71條第
    1 款論處（最高法院92年度臺上字第6171號判決意旨參照）
    。另被告黃彥智、乙○○各自先後多次以明知為不實之事項
    ，而由「陳建安」填製會計憑證及幫助納稅義務人以詐術逃
    漏稅捐犯行，均時間緊接，觸犯構成要件相同之罪名，顯各
    係基於概括之犯意反覆為之，均為連續犯，應加重其刑。再
    者，被告甲○○、乙○○所犯上開二罪間，有方法目的之牽
    連關係，均應依刑法第55條規定，從一重以填製不實會計憑
    證罪之連續犯論處。又被告甲○○與「陳建安」間，以及被
    告乙○○與「陳建安」間，就上開以明知為不實之事項，而
    填製會計憑證犯行及幫助納稅義務人以詐術逃漏稅捐犯行，
    有犯意聯絡及行為分擔，「陳建安」雖非商業負責人，惟其
    與具商業負責人身分之黃彥智、乙○○共同犯商業負責人，
    以明知為不實之事項，而填製會計憑證罪，及幫助納稅義務
    人以詐術逃漏稅捐罪，依修正前刑法第31條第1 項規定，「
    陳建安」仍應與本件被告黃彥智、乙○○，分別均以共同正
    犯論。審酌被告甲○○、乙○○既分別為法曼公司、立光偉
    公司負責人，竟任由他人多次以該公司名義虛開發票，使會
    計事項發生不實結果，影響經濟交易秩序，且所開立之發票
    各計金額數百萬元，情節非屬輕微，量刑本不宜從輕，惟考
    量被告甲○○、乙○○犯後均坦承犯行，態度良好，並無經
    法院判處罪刑之前科，有臺灣高等法院被告前案紀錄表在卷
    可參，素行尚稱良好等一切情狀，分別量處如主文所示之刑
    。又被告二人犯罪後，中華民國九十六年罪犯減刑條例業於
    96 年6月15日修正公布，並自同年7 月16日起施行。本件被
    告二人犯罪之時點係在96年4 月24日減刑基準日之前，且所
    犯之罪核與該條例第2 條第1 項之規定相符，復無同條例第
    3 條限制減刑之除外情形，爰均依該條例第2 條第1 項第3
    款規定，減其上開宣告刑期二分之一。至於易科罰金之折算
    標準，修正前刑法第41條第1 項前段規定：「犯最重本刑為
    5 年以下有期徒刑以下之刑之罪，而受6 個月以下有期徒刑
    或拘役之宣告，因身體、教育、職業、家庭之關係或其他正
    當事由，執行顯有困難者，得以1 元以上3 元以下折算一日
    ，易科罰金」，又被告行為時之易科罰金折算標準，依罰金
    罰鍰提高標準條例第2 條前段規定（現已刪除），就其原定
    數額提高為100 倍折算1 日，則本件被告二人行為時若適用
    行為時之易科罰金折算標準，應以銀元100 元以上300 元以
    下折算1 日，經換算為新臺幣後，應以新臺幣300 元以上
    900 元以下折算1 日。惟修正後刑法第41條第1 項前段則規
    定：「犯最重本刑為5 年以下有期徒刑以下之刑之罪，而受
    6 個月以下有期徒刑或拘役之宣告者，得以新臺幣1000元、
    2000 元 或3000元折算1 日，易科罰金」，比較修正前後之
    易科罰金折算標準，亦以修正前之規定於被告二人為有利。
    是本件應依舊法規定，諭知易科罰金之折算標準。
四、末查被告甲○○、乙○○既無前科，素行非劣，其等係因一
    時思慮欠周，偶罹刑章，犯罪後均表示悔意，信其經此刑之
    宣告後，應知警惕而無再犯之虞，本院認均暫不執行其刑為
    當，爰各併諭知緩刑3 年，並依開立發票之金額分別各命其
    向指定之公益團體義務勞務120 小時及140 小時，期能藉由
    服務地方機會，認識社會實態，並重新培養健全處事，及尊
    重法治之正確心態，裨重新融入社會既有體制與生活秩序。
    又因本院對被告為刑法第74條第2 項第5 款提供義務勞務之
    宣告，應併依刑法第93條第1 項第2 款之規定，均諭知於緩
    刑期內交付保護管束。
五、不另為無罪諭知部分：
（一）公訴意旨另以：被告黃彥智、乙○○分別與「陳建安」，
      於92年10月至93年8月間、93年2月至8 月間，共同於行使
      業務登載不實文書之犯意聯絡，各將自附表1 、3 所示之
      公司處取得內容不實之統一發票列為法曼公司、立光偉公
      司之進項，虛偽記載於業務上所製作之法曼公司、立光偉
      公司之「營業人銷售額與稅額申報書」，持向稅捐稽徵機
      關申報稅捐行使，均另涉犯刑法第216 條、第215 條之行
      使業務登載不實文書罪嫌云云。惟按刑法第215 條所謂業
      務上登載不實之文書，乃指基於業務關係，明知為不實之
      事項，而登載於其等業務上作成之文書而言。公司、行號
      向稅捐稽徵機關申報營業稅，係履行其公法上納稅之義務
      ，並非業務行為，此有最高法院74年度台上字第3953號、
      84 年 度臺上字第5999號、95年度台上字第1477號判決意
      旨可供參照。是本件被告黃彥智、乙○○分別與「陳建安
      」向稅捐稽徵機關申請營業稅所用之「營業人銷售額與稅
      額申報書」，係屬稅法上之申報書，並非「登載」用之文
      書，亦非屬業務行為，與刑法第216 條、第215 條之構成
      要件尚有未合，自難以該罪相繩，然公訴人認此部分與前
      開論罪科刑部分既有裁判上一罪關係，爰均不另為無罪之
      諭知，附此敘明。
（二）公訴意旨又以：被告黃彥智、乙○○分別與「陳建安」，
      ，明知法曼公司、立光偉公司與利隆水電工程有限公司（
      下稱利隆公司），實際上並無銷貨及收取貨款情形，仍於
      93月4 月間，推由「陳建安」分別以法曼公司、立光偉公
      司名義，虛偽開立如附表2 編號5 、附表4 編號10所示之
      統一發票各為2 紙、5 紙，銷售金額各詳如附表2 編號 5
      、附表4編號10 所示各該編號發票金額所示，連續填製上
      開不實會計憑證，交付利隆公司供該公司充作進項憑證，
      申報扣抵銷項稅額，以此不當方法連續幫助利隆公司營業
      人逃漏營業稅捐各548,740 元、872,567 元云云。惟按稅
      捐稽徵法第41條之規定係屬結果犯，除犯罪之目的在逃漏
      稅捐外，並須有逃漏應繳納之稅捐之結果事實，始足構成
      本法條之罪，而同法第43條所規定之幫助犯第41條之罪，
      當亦應以正犯之納稅義務人確有犯第41條之事實與結果者
      ，方有幫助犯之罪責成立之可言，為最高法院71年度臺上
      字第7749號判決所揭示。查利隆公司於取得上揭發票後，
      並未據之申報為進項，以逃漏營業稅之事實，業據高雄市
      國稅局審查三科稅務員賴玉玲於本院審理時證述明確（本
      院卷頁127 參照），是觀之上開最高法院判決意旨，就此
      部分，尚難認被告甲○○、乙○○有何幫助逃漏營業稅之
      犯行。然公訴人認此部分與前開論罪科刑部分既有裁判上
      一罪關係，爰亦不另為無罪之諭知，併此敘明。
據上論斷，應依刑事訴訟法第299 條第1 項前段，修正前商業會
計法第71條第1 款，稅捐稽徵法第43條第1 項，刑法第11條前段
、第2 條第1 項前段，廢止前刑法第56條，修正前刑法第28條、
第41條第1 項前段，廢止前罰金罰鍰提高標準條例第2 條，中華
民國九十六年罪犯減刑條例第2 條第1 項第3 款、第7 條、第9
條，判決如主文。
本案經檢察官劉慕珊到庭執行職務。
中　　華　　民　　國　　96　　年　　9 　　月　　28　　日
                  刑事第四庭  審判長法　官  李政庭
                                    法  官  陳明呈
                                    法  官  王參和
以上正本證明與原本無異。
如不服本判決應於收受本判決後10日內向本院提出上訴書狀，並
應敘述具體理由，如未敘述上訴理由者，應於上訴期間屆滿後20
日內補提理由書狀於本院（均須按他造當事人之人數附繕本）「
切勿逕送上級法院」。
中　　華　　民　　國　　96　　年　　9 　　月　　28　　日
　　　　　　　　　　　　　　　　　  書記官  陳惠玲
附錄本案論罪科刑法條：
商業會計法第71條第1款
商業負責人、主辦及經辦會計人員或依法受託代他人處理會計事
務之人員有下列情事之一者，處五年以下有期徒刑、拘役或科或
併科新臺幣六十萬元以下罰金：一、以明知為不實之事項，而填
製會計憑證或記入帳冊。
稅捐稽徵法第43條第1項
教唆或幫助犯第四十一條或第四十二條之罪者，處三年以下有期
徒刑、拘役或科新台幣六萬元以下罰金。
附表1（法曼公司取得發票之明細）
      ┌──┬──────┬───┬─────┬──────┬──────┐
      │編號│公司名稱    │發票開│發票號碼  │進項金額    │稅額        │
      │    │            │立年月│          │（元）      │（元）      │
      ├──┼──────┼───┼─────┼──────┼──────┤
      │ 1  │克敏實業有限│92.12 │WY00000000│776,000     │38,800      │
      │    │公司        │92.12 │WY00000000│776,000     │38,800      │
      │    │            │92.12 │WY00000000│776,000     │38,800      │
      │    │            │92.12 │WY00000000│776,000     │38,800      │
      │    │            │92.12 │WY00000000│776,000     │38,800      │
      │    │            │93.01 │XY00000000│1,880,000   │94,000      │
      │    │            │93.01 │XY00000000│1,880,000   │94,000      │
      │    │            │      ├─────┼──────┼──────┤
      │    │            │      │張數：7   │計7,640,000 │計382,000   │
      ├──┼──────┼───┼─────┼──────┼──────┤
      │ 2  │惠鑽生化科技│92.11 │WY00000000│182,857     │9,143       │
      │    │有限公司    │      │          │            │            │
      ├──┼──────┼───┼─────┼──────┼──────┤
      │ 3  │威鈉科技股份│93.3  │YW00000000│26,538,667  │1,326,933   │
      │    │有限公司    │93.3  │YW00000000│10,103,410  │505,170     │
      │    │            │93.3  │YW00000000│11,392,585  │569,629     │
      │    │            │93.3  │YW00000000│10,482,510  │524,125     │
      │    │            │      ├─────┼──────┼──────┤
      │    │            │      │張數：4   │計58,517,172│計2,925,857 │
      │    │            │      │          │            │            │
      ├──┼──────┼───┼─────┼──────┼──────┤
      │ 4  │中環環境工程│93.1  │XY00000000│266,667     │13,333      │
      │    │顧問企業股份│      │          │            │            │
      │    │有限公司    │      │          │            │            │
      ├──┼──────┼───┼─────┼──────┼──────┤
      │ 5  │金腦科技股份│93.4  │YU00000000│5,095,500   │254,775     │
      │    │有限公司    │      │          │            │            │
      ├──┼──────┼───┼─────┼──────┼──────┤
      │    │合        計│      │14張      │71,702,196  │3,585,108   │
      └──┴──────┴───┴─────┴──────┴──────┘
 附表2（法曼公司交付發票之明細）
      ┌──┬──────┬───┬─────┬──────┬──────┐
      │編號│公司名稱    │發票開│發票號碼  │進項金額    │稅額        │
      │    │            │立年月│          │（元）      │（元）      │
      ├──┼──────┼───┼─────┼──────┼──────┤
      │ 1  │繁科實業股份│92.12 │WY00000000│816,000     │40,800      │
      │    │有限公司    │92.12 │WY00000000│816,000     │40,800      │
      │    │            │92.12 │WY00000000│816,000     │40,800      │
      │    │            │92.12 │WY00000000│816,000     │40,800      │
      │    │            │92.12 │WY00000000│816,000     │40,800      │
      │    │            │93.1  │XY00000000│1,960,000   │98,000      │
      │    │            │93.1  │XY00000000│1,960,000   │98,000      │
      │    │            │      ├─────┼──────┼──────┤
      │    │            │      │張數：7   │計8,000,000 │計400,000   │
      ├──┼──────┼───┼─────┼──────┼──────┤
      │ 2  │廣利商行    │92.10 │VY00000000│85,000      │4,250       │
      ├──┼──────┼───┼─────┼──────┼──────┤
      │ 3  │光欣廣告股份│92.11 │WY00000000│182,857     │9,143       │
      │    │有限公司    │      │          │            │            │
      ├──┼──────┼───┼─────┼──────┼──────┤
      │ 4  │勝一鐵工廠股│均為  │YY00000000│896,232     │44,812      │
      │    │份有限公司  │93.4  │YY00000000│945,750     │47,288      │
      │    │            │開立  │YY00000000│846,640     │42,332      │
      │    │            │      │YY00000000│721,050     │36,053      │
      │    │            │      │YY00000000│896,232     │44,812      │
      │    │            │      │YY00000000│896,232     │44,812      │
      │    │            │      │YY00000000│896,232     │44,812      │
      │    │            │      │YY00000000│751,640     │37,582      │
      │    │            │      │YY00000000│883,880     │44,194      │
      │    │            │      │YY00000000│744,724     │37,236      │
      │    │            │      │YY00000000│757,720     │37,886      │
      │    │            │      │YY00000000│888,225     │44,411      │
      │    │            │      │YY00000000│863,360     │43,168      │
      │    │            │      │YY00000000│942,876     │47,144      │
      │    │            │      │YY00000000│938,100     │46,905      │
      │    │            │      │YY00000000│879,750     │43,988      │
      │    │            │      │YY00000000│826,120     │41,306      │
      │    │            │      │YY00000000│708,390     │35,420      │
      │    │            │      │YY00000000│952,280     │47,614      │
      │    │            │      │YY00000000│708,305     │35,415      │
      │    │            │      │YY00000000│853,350     │42,668      │
      │    │            │      │YY00000000│943,160     │47,158      │
      │    │            │      │YY00000000│944,758     │47,238      │
      │    │            │      │YY00000000│945,880     │47,294      │
      │    │            │      │YY00000000│937,057     │46,853      │
      │    │            │      │YY00000000│946,050     │47,303      │
      │    │            │      ├─────┼──────┼──────┤
      │    │            │      │張數：26  │計22,513,993│計1,125,704 │
      ├──┼──────┼───┼─────┼──────┼──────┤
      │ 5  │利隆水電工程│93.4  │YY00000000│6,220,000   │311,000     │
      │    │有限公司    │93.4  │YY00000000│4,754,790   │237,740     │
      │    │            │      ├─────┼──────┼──────┤
      │    │            │      │張數：2   │計10,974,790│計548,740   │
      ├──┼──────┼───┼─────┼──────┼──────┤
      │ 6  │文通正有限公│均為  │YY00000000│823,140     │41,157      │
      │    │司          │93.4  │YY00000000│827,838     │41,392      │
      │    │            │開立  │YY00000000│833,094     │41,655      │
      │    │            │      │YY00000000│808,542     │40,427      │
      │    │            │      │YY00000000│869,436     │43,472      │
      │    │            │      │YY00000000│862,902     │43,145      │
      │    │            │      │YY00000000│892,854     │44,643      │
      │    │            │      │YY00000000│869,580     │43,479      │
      │    │            │      │YY00000000│895,626     │44,781      │
      │    │            │      │YY00000000│658,000     │32,900      │
      │    │            │      ├─────┼──────┼──────┤
      │    │            │      │張數：10  │計8,341,012 │計417,051   │
      ├──┼──────┼───┼─────┼──────┼──────┤
      │ 7  │凌廣資電科技│均為  │YY00000000│620,000     │31,000      │
      │    │有限公司    │93.4  │YY00000000│620,000     │31,000      │
      │    │            │開立  │YY00000000│634,500     │31,725      │
      │    │            │      │YY00000000│634,500     │31,725      │
      │    │            │      │YY00000000│728,500     │36,425      │
      │    │            │      │YY00000000│669,750     │33,488      │
      │    │            │      ├─────┼──────┼──────┤
      │    │            │      │張數：6   │計3,907,250 │計195,363   │
      ├──┼──────┼───┼─────┼──────┼──────┤
      │ 8  │逵星科技股份│93.4  │YY00000000│686,750     │34,338      │
      │    │有限公司    │93.4  │YY00000000│1,416,384   │70,819      │
      │    │            │      ├─────┼──────┼──────┤
      │    │            │      │張數：2   │計2,103,134 │計105,157   │
      ├──┼──────┼───┼─────┼──────┼──────┤
      │ 9  │景祺企業股份│93.4  │YY00000000│612,000     │30,600      │
      │    │有限公司    │93.4  │YY00000000│434,400     │21,720      │
      │    │            │93.4  │YY00000000│135,750     │6,788       │
      │    │            │      ├─────┼──────┼──────┤
      │    │            │      │張數：3   │計1,182,150 │計59,108    │
      ├──┼──────┼───┼─────┼──────┼──────┤
      │10  │翔駿科技有限│93.6  │ZY00000000│608,650     │30,433      │
      │    │公司        │93.6  │ZY00000000│943,400     │47,170      │
      │    │            │93.6  │ZY00000000│629,350     │31,468      │
      │    │            │93.6  │ZY00000000│914,150     │45,708      │
      │    │            │93.6  │ZY00000000│608,650     │30,433      │
      │    │            │93.6  │ZY00000000│711,350     │35,568      │
      │    │            │93.6  │ZY00000000│919,080     │45,954      │
      │    │            │      ├─────┼──────┼──────┤
      │    │            │      │張數：7   │計5,334,630 │計266,734   │
      ├──┼──────┼───┼─────┼──────┼──────┤
      │    │合        計│      │65張      │51,650,026（│2,582,501 （│
      │    │            │      │          │編號5 除外）│編號5 除外）│
      └──┴──────┴───┴─────┴──────┴──────┘
 附表3（立光偉公司取得發票明細）
      ┌──┬──────┬───┬─────┬──────┬──────┐
      │編號│公司名稱    │發票開│發票號碼  │進項金額    │稅額        │
      │    │            │立年月│          │（元）      │（元）      │
      ├──┼──────┼───┼─────┼──────┼──────┤
      │ 1  │克敏實業有限│93.2  │XY00000000│916,000     │45,800      │
      │    │公司        │93.2  │XY00000000│916,000     │45,800      │
      │    │            │93.2  │XY00000000│1,406,060   │70,303      │
      │    │            │      ├─────┼──────┼──────┤
      │    │            │      │張數：3   │計3,238,060 │計161,903   │
      ├──┼──────┼───┼─────┼──────┼──────┤
      │ 2  │良安消防工程│93.2  │XY00000000│628,571     │31,429      │
      │    │有限公司    │      │          │            │            │
      ├──┼──────┼───┼─────┼──────┼──────┤
      │ 3  │喜泓科技股份│93.5  │ZU00000000│475,400     │23,700      │
      │    │有限公司    │      │          │            │            │
      ├──┼──────┼───┼─────┼──────┼──────┤
      │ 4  │資盈開發科技│93.6  │ZW00000000│951,450     │47,573      │
      │    │有限公司    │93.6  │ZW00000000│856,400     │42,820      │
      │    │            │      ├─────┼──────┼──────┤
      │    │            │      │張數：2   │計1,807,850 │計90,393    │
      ├──┼──────┼───┼─────┼──────┼──────┤
      │ 5  │新田企業有限│93.1  │XU00000000│2,500,000   │125,000     │
      │    │公司        │93.1  │XU00000000│1,800,000   │90,000      │
      │    │            │      ├─────┼──────┼──────┤
      │    │            │      │張數：2   │計4,300,000 │計215,000   │
      ├──┼──────┼───┼─────┼──────┼──────┤
      │ 6  │威鈉科技有限│93.4  │YW00000000│38,088,057  │1,904,403   │
      │    │公司        │93.4  │YW00000000│18,947,838  │947,392     │
      │    │            │93.4  │YW00000000│28,554,648  │1,427,732   │
      │    │            │93.4  │YW00000000│9,460,989   │473,049     │
      │    │            │93.4  │YW00000000│11,362,730  │568,137     │
      │    │            │      ├─────┼──────┼──────┤
      │    │            │      │          │計          │            │
      │    │            │      │張數：5   │106,414,262 │計5,320,713 │
      ├──┼──────┼───┼─────┼──────┼──────┤
      │ 7  │中環環境工程│93.2  │XY00000000│271,429     │13,571      │
      │    │顧問企業股份│      │          │            │            │
      │    │有限公司    │      │          │            │            │
      ├──┼──────┼───┼─────┼──────┼──────┤
      │ 8  │高庚國際有限│93.1  │XY00000000│1,212,110   │60,606      │
      │    │公司        │      │          │            │            │
      ├──┼──────┼───┼─────┼──────┼──────┤
      │    │合        計│      │16張      │118,347,682 │5,917,385   │
      └──┴──────┴───┴─────┴──────┴──────┘
 附表4（立光偉公司交付發票明細）
      ┌──┬──────┬───┬─────┬──────┬──────┐
      │編號│公司名稱    │發票開│發票號碼  │進項金額    │稅額        │
      │    │            │立年月│          │（元）      │（元）      │
      ├──┼──────┼───┼─────┼──────┼──────┤
      │ 1  │英能股份有限│93.1  │XY00000000│4,202,000   │210,100     │
      │    │公司        │      │          │            │            │
      ├──┼──────┼───┼─────┼──────┼──────┤
      │ 2  │傑邦生物科技│均為  │YY00000000│624,625     │31,231      │
      │    │股份有限公司│93.4  │YY00000000│625,000     │31,250      │
      │    │            │開立  │YY00000000│765,000     │38,250      │
      │    │            │      │YY00000000│746,000     │37,300      │
      │    │            │      │YY00000000│625,000     │31,250      │
      │    │            │      │YY00000000│746,000     │37,300      │
      │    │            │      │YY00000000│765,000     │38,250      │
      │    │            │      │YY00000000│624,720     │31,236      │
      │    │            │      │YY00000000│856,950     │42,848      │
      │    │            │      │YY00000000│672,000     │33,600      │
      │    │            │      │YY00000000│856,950     │42,848      │
      │    │            │      │YY00000000│690,000     │34,500      │
      │    │            │      │YY00000000│540,000     │27,000      │
      │    │            │      │YY00000000│1,520,000   │76,000      │
      │    │            │      ├─────┼──────┼──────┤
      │    │            │      │張數：14  │計10,657,245│計532,863   │
      ├──┼──────┼───┼─────┼──────┼──────┤
      │ 3  │逵星科技股份│均為  │YY00000000│1,730,100   │86,505      │
      │    │有限公司    │93.4  │YY00000000│1,813,500   │90,675      │
      │    │            │開立  │YY00000000│1,833,348   │91,667      │
      │    │            │      │YY00000000│1,863,784   │93,189      │
      │    │            │      │YY00000000│1,779,190   │88,960      │
      │    │            │      │YY00000000│1,508,704   │75,435      │
      │    │            │      │YY00000000│1,556,843   │77,842      │
      │    │            │      ├─────┼──────┼──────┤
      │    │            │      │張數：7   │計12,085,469│計604,273   │
      ├──┼──────┼───┼─────┼──────┼──────┤
      │ 4  │附中行科技有│93.4  │YY00000000│2,758,000   │137,900     │
      │    │限公司      │      │          │            │            │
      ├──┼──────┼───┼─────┼──────┼──────┤
      │ 5  │繁科實業有限│93.1  │XY00000000│1,920,000   │96,000      │
      │    │公司        │93.2  │XY00000000│1,473,600   │73,680      │
      │    │            │      ├─────┼──────┼──────┤
      │    │            │      │張數：2   │計3,393,600 │計169,680   │
      ├──┼──────┼───┼─────┼──────┼──────┤
      │ 6  │潤豐營造有限│93.4  │YY00000000│4,759,600   │237,980     │
      │    │公司        │93.4  │YY00000000│5,642,100   │282,105     │
      │    │            │93.4  │YY00000000│5,621,000   │281,050     │
      │    │            │93.4  │YY00000000│5,689,500   │284,475     │
      │    │            │93.4  │YY00000000│5,689,500   │284,475     │
      │    │            │      ├─────┼──────┼──────┤
      │    │            │      │張數：5   │計27,401,700│計1,370,085 │
      ├──┼──────┼───┼─────┼──────┼──────┤
      │ 7  │高暉電子工業│93.1  │XY00000000│1,143,500   │57,175      │
      │    │股份有限公司│93.2  │XY00000000│756,000     │37,800      │
      │    │            │      ├─────┼──────┼──────┤
      │    │            │      │張數：2   │計1,899,500 │計94,975    │
      ├──┼──────┼───┼─────┼──────┼──────┤
      │ 8  │瑞智廣告事業│93.4  │YY00000000│667,348     │33,367      │
      │    │有限公司    │93.4  │YY00000000│895,580     │44,779      │
      │    │            │93.4  │YY00000000│751,464     │37,573      │
      │    │            │      ├─────┼──────┼──────┤
      │    │            │      │張數：3   │計2,314,392 │計115,719   │
      ├──┼──────┼───┼─────┼──────┼──────┤
      │ 9  │昶燊實業股份│93.4  │YY00000000│1,844,524   │92,226      │
      │    │有限公司    │93.4  │YY00000000│2,023,031   │101,152     │
      │    │            │      ├─────┼──────┼──────┤
      │    │            │      │張數：2   │計3,867,555 │計193,378   │
      ├──┼──────┼───┼─────┼──────┼──────┤
      │ 10 │利隆水電工程│93.4  │YY00000000│667,348     │33,367      │
      │    │有限公司    │93.4  │YY00000000│2,170,000   │108,500     │
      │    │            │93.4  │YY00000000│2,325,000   │116,250     │
      │    │            │93.4  │YY00000000│4,675,000   │233,750     │
      │    │            │93.4  │YY00000000│7,614,000   │380,700     │
      │    │            │      ├─────┼──────┼──────┤
      │    │            │      │張數：5   │計17,451,348│計872,567   │
      ├──┼──────┼───┼─────┼──────┼──────┤
      │ 11 │正彥興業有限│均為  │ZY00000000│299,000     │14,950      │
      │    │公司        │93.6  │ZY00000000│72,000      │3,600       │
      │    │            │開立  │ZY00000000│666,788     │33,339      │
      │    │            │      │ZY00000000│37,410      │1,871       │
      │    │            │      │ZY00000000│696,000     │34,800      │
      │    │            │      │ZY00000000│441,000     │22,050      │
      │    │            │      │ZY00000000│144,765     │7,238       │
      │    │            │      │ZY00000000│560,000     │28,000      │
      │    │            │      │ZY00000000│435,033     │21,752      │
      │    │            │      │ZY00000000│529,006     │26,450      │
      │    │            │      ├─────┼──────┼──────┤
      │    │            │      │張數：10  │計3,881,002 │計194,050   │
      ├──┼──────┼───┼─────┼──────┼──────┤
      │ 12 │互泰工程有限│均為  │YY00000000│930,000     │46,500      │
      │    │公司        │93.4  │YY00000000│1,191,400   │59,570      │
      │    │            │開立  │YY00000000│1,480,000   │74,000      │
      │    │            │      │YY00000000│2,818,200   │140,910     │
      │    │            │      │YY00000000│1,258,000   │62,900      │
      │    │            │      │YY00000000│1,480,000   │74,000      │
      │    │            │      │YY00000000│1,480,000   │74,000      │
      │    │            │      ├─────┼──────┼──────┤
      │    │            │      │張數：7   │計10,637,600│計531,880   │
      ├──┼──────┼───┼─────┼──────┼──────┤
      │ 13 │爵群企業股份│93.4  │YY00000000│3,785,600   │189,280     │
      │    │有限公司    │      │          │            │            │
      ├──┼──────┼───┼─────┼──────┼──────┤
      │ 14 │大三魁營造廠│93.4  │YY00000000│500,000     │25,000      │
      │    │有限公司    │      │          │            │            │
      ├──┼──────┼───┼─────┼──────┼──────┤
      │ 15 │日馨國際企業│93.4  │YY00000000│2,358,500   │117,925     │
      │    │有限公司    │      │          │            │            │
      ├──┼──────┼───┼─────┼──────┼──────┤
      │ 16 │凱仁實業有限│93.4  │YY00000000│3,905,850   │195,293     │
      │    │公司        │93.4  │YY00000000│3,256,400   │162,820     │
      │    │            │93.4  │YY00000000│3,654,200   │182,710     │
      │    │            │      ├─────┼──────┼──────┤
      │    │            │      │張數：3   │計10,816,450│計540,823   │
      ├──┼──────┼───┼─────┼──────┼──────┤
      │    │合        計│      │65張      │100,558,613 │5,027,931 （│
      │    │            │      │          │（編號10除外│編號10除外）│
      │    │            │      │          │）          │            │
      └──┴──────┴───┴─────┴──────┴──────┘
